臺灣臺南地方法院刑事判決　　　
110年度易字第935號
公  訴  人  臺灣臺南地方檢察署檢察官
被      告  陳仙珠


選任辯護人  張文嘉律師
上列被告因竊盜案件，經檢察官提起公訴（110年度偵字第19722
號），本院判決如下：
    主  文
陳仙珠攜帶兇器竊盜，處有期徒刑陸月，如易科罰金，以新臺幣
壹仟元折算壹日。緩刑貳年。
扣案美工刀二把沒收。
    事  實
一、陳仙珠意圖為自己不法之所有，基於竊盜之犯意，於民國11
    0年9月15日19時35分許，在臺南市○區○○路000號「小北百貨
    」，持其所有客觀上足以對人之生命、身體、安全構成威脅
    而具有危險性，可供兇器使用之美工刀2把，刮除商品條碼
    後竊得該商店所有之樂活家ST大圓曬1只、IPHONE L型充電
    傳輸線3只、KINYO電源供應器1只、4USB急速充電器6只（共
    價值新臺幣3430元）。離去之際，適為該商店店員發現攔阻
    。經報警到場處理，並調閱監視器後，始查獲上情。
二、案經統北生活館有限公司訴由臺南市政府警察局第一分局報
    請臺灣臺南地方檢察署檢察官偵查起訴。
    理  由
一、關於證據能力之認定：
㈠、本件所引用具傳聞證據性質之供述證據，因檢察官、被告陳
    仙珠及其辯護人於本案言詞辯論終結前，均未爭執證據能力
    ，本院審酌前開證據之作成或取得之狀況，並無非法或不當
    取證之情事，且亦無顯不可信之情況，依刑事訴訟法第159
    條之5規定，均具有證據能力。
㈡、其餘非供述證據性質之證據資料，則均無違反法定程序取得
    之情形，依刑事訴訟法第158條之4規定之反面解釋，亦應有
    證據能力，合先敘明。
二、上開犯罪事實，業據被告於警詢、偵查及本院審理中均坦承
    不諱，核與告訴代理人張秀鳳於警詢中指訴之情節大致相符
    （警卷第11-13頁），並有臺南市政府警察局第一分局扣押
    筆錄、扣押物品目錄表、贓物認領保管單、現場照片、監視
    器錄影光碟暨畫面擷取照片足供參照（警卷第15-19、23、2
    9-35頁），堪認被告上開任意性之自白，確與事實相符；是
    本件事證明確，被告犯行洵堪認定，應予依法論科。
三、論罪科刑：
㈠、按刑法第321條第1項第3款之攜帶兇器竊盜罪，係以行為人攜
    帶兇器竊盜為其加重條件，此所謂兇器，其種類並無限制，
    凡客觀上足對人之生命、身體、安全構成威脅，具有危險性
    之兇器均屬之，且祇須行竊時攜帶此種具有危險性之兇器為
    已足，並不以攜帶之初有行兇之意圖為必要，最高法院著有
    79年臺上字第5253號判例意旨可資參照。查扣案美工刀刀片
    為金屬材質，前端鋒利，此有美工刀照片附卷足參（警卷第
    43頁），是具有危險性之物品，屬前開條文所定之「兇器」
    無訛。核被告所為，係犯刑法第321條第1項第3款之攜帶兇
    器竊盜罪。被告於同一地點，多次竊取之行為，地點同一，
    時間密接，且侵害同一法益，應視為接續之一行為。
㈡、爰審酌被告不思以正途購買物品而為本案犯行，應予非難，
    惟念其能坦承犯行，復參酌其犯罪動機、手段、生活狀況、
    智識程度、所竊財物之價值，業已與被害人達成和解，有調
    解訊問筆錄在卷足憑（本院卷第65頁）等一切情狀，爰量處
    如主文所示之刑，並諭知易科罰金之折算標準。
㈢、另查被告前未曾受有期徒刑以上刑之宣告，有臺灣高等法院
    被告前案紀錄表存卷可考，其因一時短於思慮，罹此刑章，
    犯後於本院審理時坦承犯行，並與被害人達成和解，已如前
    述。是堪認被告經此偵、審程序及刑之宣告之教訓後，應知
    戒慎，信無再犯之虞，本院因認被告所受宣告之刑，以暫不
    執行為適當，併宣告如主文所示之緩刑期間，以勵自新。然
    緩刑之宣告，係國家鑒於被告能因知所警惕而有獲得自新機
    會之期望，特別賦予宣告之刑暫不執行之寬典，倘被告若在
    緩刑期間又再犯罪，或有其他符合法定撤銷緩刑之原因者，
    均可能由檢察官聲請撤銷本件緩刑之宣告，而生仍須執行上
    開宣告刑之後果，併予指明。
四、沒收：
㈠、扣案美工刀2把，係被告所有供犯罪所用之物，業經供述在卷
    （本院卷第88頁），依刑法第38條第2項前段規定宣告沒收
    。
㈡、至被告竊得之物業經發還，此有贓物認領保管單在卷足參（
    警卷第23頁），依刑法第38條之1第5項規定，不予宣告沒收
    ，併此指明。
據上論斷，應依刑事訴訟法第299條第1項前段，刑法第321條第1
項第3款、第41條第1項前段、第74條第1項第1款、第38條第2項
，刑法施行法第1條之1，判決如主文。
案經檢察官蘇榮照提起公訴、謝欣如到庭執行職務。
中　　華　　民　　國　　110 　年　　11　　月　　16　　日
                  刑事第五庭    法　官  蔡奇秀
以上正本證明與原本無異。
如不服本判決應於收受本判決後20日內向本院提出上訴書狀，並
應敘述具體理由。其未敘述上訴理由者，應於上訴期間屆滿後20
日內向本院補提理由書狀（均須按他造當事人之人數附繕本）「
切勿逕送上級法院」。 
　　　　　　　　　　　　　　　　書記官　張仕蕙
中　　華　　民　　國　　110 　年　　11　　月　　16　　日